【裁判字號】    98,小上,7
【裁判日期】    980622
【裁判案由】    給付管理費
【裁判全文】
臺灣苗栗地方法院民事判決               98年度小上字第7號
上  訴  人  乙○○
被  上訴人  縣府豪門公寓大廈管理委員會
法定代理人  甲○○
上列當事人間請求給付管理費事件，上訴人對於中華民國98年4
月6 日本院苗栗簡易庭97年度苗小字第850 號第一審判決提起上
訴，本院判決如下：
    主  文
上訴駁回。
第二審訴訟費用新臺幣壹仟伍佰元由上訴人負擔。
    事實與理由
一、本件上訴意旨略以：(一)依被上訴人向縣政府報備之管理規約
    第7 條第1 項規定：主任委員、副主任委員及管理委員之資
    格及選任，應依各棟推舉或採無記名複記法票選，並以獲該
    區分所有權人票數較多者當選，本件被上訴人之代表人甲○
    ○不具區分所有權人身分，且係由被上訴人前任主任委員即
    訴外人曾國禮於定期會議中自行推派，未依照被上訴人規約
    ，亦未依公寓大廈管理條例或該條例施行細則規定選任，其
    選任不合法，自不得代表被上訴人進行本件訴訟，且甲○○
    於民國94年至97年以主任委員名義召集之區分所有權人會議
    ，所為之決議內容對區分所有權人均不生效力。(二)原審逕以
    「爭點效」認同一當事人間就與該重要爭點有關之他訴訟，
    不得再為相反主張，法院亦不得作相異判斷，而為不利於上
    訴人之判決，惟被上訴人管理規約第9 條第5 款規定，副主
    任委員應輔佐主任委員執行業務，於主任委員因故不能行使
    職權代理其職務。被上訴人之副主任委員簡宗圻於96年4 月
    4 日代理主任委員召開之第3 屆區分所有權人大會第2 次會
    議，未依法推舉召集人，是該次會議係由無召集權人召開，
    所為之決議自始當然無效。原審未就被上訴人是否經合法代
    理及訴外人簡宗圻於96年4 月4 日召開區分所有權人會議之
    召集程序瑕疵詳加審酌，於法有違，為此提起上訴云云。並
    聲明：(一)原判決廢棄；被上訴人在第一審之訴駁回。(二)上訴
    人願供擔保，請准免為假執行。
二、按對於小額程序之第一審裁判之上訴，非以其違背法令為理
    由不得為之；小額程序之第二審判決，依上訴意旨足認上訴
    為無理由者，得不經言詞辯論判決駁回之。民事訴訟法第43
    6 條之24第2 項、第436 條之29第2 款分別定有明文。經查
    ：
  (一)本件上訴人上訴理由，無非以被上訴人代表人甲○○之選任
    不合法，原審未審酌被上訴人是否經合法代理云云，然被上
    訴人前曾以上訴人積欠95年3 月至97年2 月之管理費為由訴
    請上訴人給付管理費，經本院苗栗簡易庭97年度苗小字第25
    9 號判決准許被上訴人請求、本院97年度小上字第11號判決
    駁回上訴人之上訴，而確定在案，兩造就被上訴人代表人甲
    ○○之選任是否合法之重要爭點，於前開確定判決事件中已
    為充分辯論，上開確定判決依兩造辯論結果，為實質上審理
    判斷，認被上訴人代表人甲○○之選任合法，原審以上訴人
    未提出其他足以推翻原判斷之新訴訟資料，本件有「爭點效
    」之適用，而認上訴人於本件復抗辯被上訴人代表人甲○○
    之選任不合法，無足採取等語，經核於法並無違誤。
  (二)又上訴人稱甲○○係由被上訴人前任主任委員曾國禮推派，
    非經由合法選任，無合法之主任委員資格，且被上訴人之副
    主任委員簡宗圻於96年4 月4 日代理主任委員召開之第3 屆
    區分所有權人大會第2 次會議，未依法推選召集人，是由無
    召集權人召開之區分所有權人會議所為之決議自始當然無效
    云云。惟按公寓大廈管理條例第25條第3 項規定，區分所有
    權人會議應由具區分所有權人身分之管理負責人、管理委員
    會主任委員或管理委員為召集人。於無上述資格之人之情形
    ，始需由區分所有權人互推1 人為召集人。觀諸被上訴人96
    年4 月4 日第3 屆第2 次區分所有權人大會開會通知單（見
    原審卷第99、102 頁），召集人縱載為「代主任委員簡宗圻
    先生」，然簡宗圻為具區分所有權人身分之管理委員，依上
    開規定，簡宗圻即為有召集權人，與是否合法代理主任委員
    無涉，自無需另行推選召集人。又被上訴人96年4 月4 日修
    訂之新規約，係由具區分所有權人身分之管理委員簡宗圻為
    召集人，該次規約之修訂符合公寓大廈管理條例之規定，甲
    ○○依96年4 月4 日修訂之新規約取得合法之主任委員資格
    ，亦為本院97年度苗小字第259 號、97年度小上字第11號確
    定判決所認定，原審以上訴人未提出其他足以推翻原判斷之
    新訴訟資料，而認上訴人不得再為相反主張，法院亦不應作
    相異判斷，經核亦無違誤。
三、從而，原審判決於法並無違誤，上訴意旨以前述情詞，指摘
    原判決違背法令，而提起本件上訴，顯無理由，爰依上開規
    定，不經言詞辯論，逕以判決駁回上訴人之上訴。至上訴人
    陳明如受不利判決，願供擔保請求免為假執行部分，因民事
    訴訟法第436 條之30規定，對於小額程序之第2 審裁判，不
    得上訴，故本件經本院判決駁回上訴後即告確定，不生免為
    假執行之問題，上訴人為此請求，不應准許，併此敘明。
四、據上論結，本件上訴為無理由，依民事訴訟法第436 條之32
    第1 項、第2 項、第436 條之29第2 款、第436 條之19第1
    項、第449 條第1 項、第78條，判決如主文。
中    華    民    國    98    年    6     月    22    日
            民事庭審判長法  官  詹駿鴻
                        法  官  伍偉華
                        法  官  吳國聖
以上正本係照原本作成。
本判決不得上訴。
                        書記官  葉俊宏
中    華    民    國    98    年    6     月    22    日


司法院資訊處製作；財團法人民間司法改革基金會備份。
